【裁判字號】    95,補,267
【裁判日期】    950922
【裁判案由】    國家賠償等
【裁判全文】
臺灣基隆地方法院民事裁定               95年度補字第267號
原      告  乙○○
被      告  基隆市警察局
法定代理人  甲○○
上列當事人間請求國家賠償等事件，本院裁定如下：
    主  文
本件財產權請求部分之訴訟標的價額核定為新臺幣參佰參拾肆萬
伍仟元。
原告至遲應於前開核定訴訟標的價額之裁定確定後伍日內，向本
院補繳裁判費新臺幣參萬柒仟壹佰陸拾伍元。如未依期補正，即
駁回其訴。
    理  由
一、按核定訴訟標的之價額，以起訴時之交易價額為準；無交易
    價額者，以原告就訴訟標的所有之利益為準；以一訴主張數
    項標的者，其價額合併計算之；因定期給付或定期收益涉訟
    ，以權利存續期間之收入總數為準；期間未確定時，應推定
    其存續期間，民事訴訟法第77條之1第2項、第77條之2第1項
    、第77條之10定有明文。本件原告起訴未據繳納裁判費，亦
    未載明其訴訟標的價額。經查，原告係請求「被告應於各大
    媒體刊登向原告道歉啟事；自民國92年7月14日起至清償前
    一項之日止，按月給付原告新臺幣（下同）20,500元；給付
    原告150萬元及自起訴狀繕本送達翌日起至清償日止，按年
    利率百分之五計算之利息。」因其聲明第1項之期間無法確
    定，爰依「各級法院辦案期限實施要點」第2點所定民事事
    件三審級之期限共4年4個月，推定原告訴之聲明第2項請求
    之期間自其起訴時（95年9月18日）起為4年4個月，加計自
    92年7月14日起至起訴前之期間，共計90個月。則原告聲明
    第2、3項之金錢請求，訴訟標的價額合計為3,345,000元（
    計算式：20,500×90個月＋150萬元＝3,345,000元），爰核
    定此部分之訴訟標的之價額為3,345,000元。
二、次按因財產權而起訴，其訴訟標的之金額或價額在新台幣10
    萬元以下部分，徵收1千元；逾10萬元至100萬元部分，每萬
    元徵收100元；逾100萬元至1千萬元部分，每萬元徵收90元
    ；逾1千萬元至1億元部分，每萬元徵收80元；逾1億元至10
    億元部分，每萬元徵收70元；逾10億元部分，每萬元徵收60
    元；其畸零之數不滿萬元者，以萬元計算，民事訴訟法第77
    條之13定有明文，且依「臺灣高等法院民事訴訟、非訟事件
    、強制執行費用提高徵收數額標準」規定，訴訟標的之金額
    或價額逾10萬元部分，加徵原定數額10分之1。再按，非因
    財產權而起訴者，徵收裁判費新臺幣3千元。於非財產權上
    之訴，並為財產權上之請求者，其裁判費分別徵收之，民事
    訴訟法第77條之14亦有明定。查原告聲明第2、3項之金錢請
    求，訴訟標的之價額為3,345,000元，裁判費為34,165元，
    加計聲明第1項之非財產權請求（登報道歉）之裁判費3,000
    元後，本件應徵裁判費37,165元。
三、當事人對於本院核定訴訟標的價額之裁定，得於10日內抗告
    。故原告至遲應於本院前開核定訴訟標的價額之裁定確定後
    日內，向本院補繳裁判費37,165元。如未依期補正，即以裁
    定駁回其訴。
四、依民事訴訟法第77條之1、第249條第1項但書規定，裁定如
    主文。
中    華    民    國    95    年    9     月    22    日
                  民事庭法  官  林玉珮
以上正本係照原本作成。
一、如不服本裁定主文第一項，得於本裁定送達後十日向本院提
    出抗告狀，並繳納抗告裁判費新臺幣一千元，抗告於臺灣高
    等法院。
二、對本裁定主文第二項，不得抗告。
中    華    民    國    95    年    9     月    22    日
                        書記官  洪福基


司法院資訊處製作；財團法人民間司法改革基金會備份。
